【裁判字號】    98,審訴,335
【裁判日期】    980527
【裁判案由】    搶奪等
【裁判全文】
臺灣新竹地方法院宣示判決筆錄         98年度審訴字第335號
公  訴  人  臺灣新竹地方法院檢察署檢察官
被      告  乙○○
指定辯護人  本院公設辯護人  甲○○
上列被告因搶奪等案件，經檢察官提起公訴（98年度偵字第2116
號）後，聲請本院改依協商程序而為判決，於中華民國98年5 月
27日下午4 時在本院刑事第十一法庭宣示判決，出席職員如下：
法官起立朗讀判決主文、犯罪事實要旨、處罰條文，及告以上訴
限制、期間並提出上訴狀之法院，且諭知記載其內容：
一、主  文：
    乙○○共同犯竊盜罪，累犯，處有期徒刑肆月。又共同犯搶
    奪罪，累犯，處有期徒刑拾月。又共同犯搶奪罪，累犯，處
    有期徒刑拾月。又共同犯搶奪罪，累犯，處有期徒刑拾月。
    又共同犯搶奪罪，累犯，處有期徒刑拾月。應執行有期徒刑
    貳年拾月。
二、犯罪事實要旨：
（一）乙○○前曾於(1)民國87年11月間，因搶奪案件，經本院於
      89年5 月19日，以89年度訴緝字第17號判決，分別判處有
      期徒刑4 月、10月、2 年6 月，並經定應執行刑為有期徒
      刑3 年6 月，嗣於89年6 月12日確定；(2)又於88年6 月間
      ，因竊盜案件，經本院於89年8 月8 日，以88年度易字第
      700 號判決，判處有期徒刑5 月，嗣於89年9 月1 日確定
      ；(3)又於89年1 月間，因違反毒品危害防制條例案件，經
      臺灣苗栗地方法院（下稱苗栗地院）於90年1 月4 日，以
      89年度訴字第93號判決，判處有期徒刑10月，嗣於90年2
      月10日確定；(4)又於89年3 月間，因搶奪案件，經本院於
      89年8 月30日，以89年度訴字第287 號判決，判處有期徒
      刑3 年、刑後強制工作2 年，嗣於89年10月2 日確定。上
      開各案件，經苗栗地院於90年10月31日，以90年度聲字第
      729 號裁定，定應執行刑為有期徒刑7 年6 月確定，於89
      年7 月5 日入監執行，並於94年11月9 日因縮短刑期假釋
      出監並付保護管束，嗣於96年6 月12日縮刑期滿未經撤銷
      假釋視為執行完畢。
（二）乙○○不知警惕，與楊嘉政（所涉竊盜等罪嫌，業由本院
      另行以97年度訴字第817 號刑事判決判處有期徒刑7 年2
      月）共同出於為自己不法所有目的犯罪意思聯絡及行為分
      擔，(1)於97年2 月19日下午2 、3 時許至5 時40分許間，
      在新竹縣竹北市○○街大眾銀行前，趁陳思懿所有車號N3
      Z-971 號機車鑰匙未取下之機會，由乙○○在一旁把風，
      楊嘉政以徒手轉動電門上鑰匙之方式，竊取重型機車（已
      由陳思懿領回），得手後旋即逃逸。(2)乙○○、楊嘉政又
      共同出於為自己不法所有目的犯罪意思聯絡及行為分擔，
      於97年2 月25日中午12時28分許，在新竹縣新豐鄉○○街
      31號前，由乙○○駕駛上開竊得之重型機車搭載楊嘉政，
      尾隨謝秋香所駕駛之機車，趁謝秋香不及防備之際，由楊
      嘉政徒手搶奪其所有置放在機車腳踏板處之包包，內有新
      臺幣（下同）9,500 元、信用卡3 張、身分證1 張、提款
      卡2 張、健保卡1 張、汽機車行駕照各1 張、印章4 枚、
      支票1 本、行動電話1 支，得手後旋即逃逸，所得款項平
      分花用完畢，其餘物品則丟棄。(3)乙○○、楊嘉政又共同
      出於為自己不法所有目的犯罪意思聯絡及行為分擔，於97
      年2 月28日中午12時35分許，在新竹縣竹北市○○○路27
      0 號前，由乙○○駕駛上開竊得之重型機車搭載楊嘉政，
      尾隨鍾蘭貞，趁鍾蘭貞不及防備之際，由楊嘉政徒手搶奪
      其所有置於左手上之包包，內有1 萬,3000 元、金融卡3
      張、身分證1 張、汽機車行駕照各1 張、行動電話1 支、
      客戶名片1 疊、筆記本1 本，得手後旋即逃逸，所得款項
      平分花用完畢，其餘物品則丟棄。(4)乙○○、楊嘉政又共
      同出於為自己不法所有目的犯罪意思聯絡及行為分擔，於
      97 年3月8 日晚上9 時15分許，在新竹縣竹北市縣○○○街
      與光明六路超商旁，由乙○○駕駛上開竊得之重型機車搭
      載楊嘉政，尾隨胡馨云，趁胡馨云不及防備之際，由楊嘉
      政徒手搶奪其所有置於右手上之包包，內有500 元、金融
      卡2 張、信用卡2 張、身分證1 張、健保卡1 張、汽機車
      行駕照各1 張、行動電話1 支、私章2 枚、鑰匙，得手後
      旋即逃逸，所得款項平分花用完畢，其餘物品則丟棄。(5)
      乙○○、楊嘉政又共同出於為自己不法所有目的犯罪意思
      聯絡及行為分擔，於97年3 月15日下午3 時20分許，在新
      竹縣竹北市縣○○ 街與光明六路口前，由乙○○駕駛上開
      竊得之重型機車搭載楊嘉政，尾隨蘇美娥，趁蘇美娥不及
      防備之際，由楊嘉政徒手搶奪其所有置於左手上之包包，
      內有1,700 元、身分證1 張、健保卡1 張、存摺、印章，
      得手後旋即逃逸，所得款項平分花用完畢，其餘物品則丟
      棄。嗣經陳思懿、謝秋香、鍾蘭貞、胡馨云、蘇美娥向警
      方報案後，始循線查知上情。
三、處罰條文：刑法第28條、刑法第325 條第1 項、第320 條第
    1 項、第51條第5 款、第47條第1 項。
四、協商判決除有刑事訴訟法第455 條之4 第1 項第1 款之於本
    訊問程序終結前，被告撤銷協商合意或檢察官撤回協商聲請
    者；第2 款之被告協商之意思非出於自由意志者；第4 款之
    被告所犯之罪非第455 條之2 第1 項所定得以協商判決者；
    第6 款之被告有其他較重之裁判上一罪之犯罪事實者；第7
    款之法院認應諭知免刑或免訴、不受理者等情形之一，及違
    反同條第2 項之法院應於協商合意範圍內為判決；法院為協
    商判決所科之刑，以宣告緩刑或2 年以下有期徒刑、拘役或
    罰金為限之規定外，檢察官與被告均不得上訴。
五、如有前項得上訴之情形，得自收受宣示判決筆錄送達之日起
    10日內，向本院提出上訴書狀，上訴於第二審法院。
中    華    民    國    98    年    5     月    27    日
                  刑事第九庭書  記  官  蕭汝芳
                            審判長法官  馮俊郎
以上筆錄係照原本作成。
中    華    民    國    98    年    5     月    27    日
                            書  記  官  蕭汝芳
附錄本案處罰實體法條全文：
＊刑法第320 條第1 項：
意圖為自己或第三人不法之所有，而竊取他人之動產者，為竊盜
罪，處5 年以下有期徒刑、拘役或500 元以下罰金。（罰金之貨
幣單位改為新臺幣，並提高為30倍
＊刑法第325 條第1 項：
意圖為自己或第三人不法之所有，而搶奪他人之動產者，處6 月
以上5 年以下有期徒刑。


司法院資訊處製作；財團法人民間司法改革基金會備份。
